【裁判字號】    91,重訴,391
【裁判日期】    920306
【裁判案由】    
【裁判全文】
臺灣桃園地方法院民事判決  九十一年度重訴字第三九一號
    原      告  新竹國際商業銀行股份有限公司
    法定代理人  詹宣勇
    訴訟代理人  洪文琪
                        送達代.
    被      告  慈聖企業股份有限公司
                        設臺北縣林口鄉工二工業區○○路六號
    兼  右一人
    法定代理人  乙○○  住桃園.
    被      告  甲○○原名為.
                        住台北縣永和市○○里○○鄰○○街五十七巷十一弄五號
                        應受.
右當事人間請求清償債務事件，本院判決如左：
    主    文
被告應連帶給付原告新台幣佰拾伍萬伍仟肆佰陸拾陸元，及自民國九十一年四月
二十六日起至清償日止，按年息百分之九點七計算之利息，暨自民國九十一年五月二
十六日起至清償日止，逾期在六個月以內者，按上開利率百分之十，超過六個月以上
者，按上開利率百分之二十計付違約金。
被告應連帶給付原告新台幣柒佰伍拾陸萬玖仟柒佰壹拾元，及自民國九十一年四月二
十六日起至清償日止，按年息百分之十一點五計算之利息，暨自民國九十一年五月二
十六日起至清償日止，逾期在六個月以內者，按上開利率百分之十，超過六個月以上
者，按上開利率百分之二十計付違約金。
訴訟費用由被告連帶負擔。
    事    實
甲、原告方面：
一、聲明：求為判決如主文所示。
二、陳述：
    被告慈聖企業股份有限公司（下稱慈聖公司）邀其餘被告乙○○、甲○○為連帶
    保證人，於民國九十年三月二十八日及同年四月三十日向原告借款二筆，金額分
    別為新台幣（下同）五百萬元及九百萬元，其中五百萬元部分，期間自九十年三
    月二十八日起至九十三年三月二十八日止，以一個月為一期，共分三十六期，按
    期平均攤還本息，約定利息按原告基本放款利率百分之八點二加六碼計算，即借
    款利率固定為年息百分之九點七，且如有一期未按期履行時，則全部債務視為到
    期，另逾期清償在六個月以內者，按上開利率百分之十，在六個月以上者，按上
    開利率百分之二十加付違約金。詎被告慈聖公司僅繳納本息至九十一年四月二十
    五日，自九十一年四月二十六日起即未依約履行，依約全部債務視為到期，被告
    慈聖公司應將該筆借款所欠本息一次清償。至於另筆九百萬元部分，期間自九十
    年四月三十日起至九十五年四月三十日止，以一個月為一期，共分六十期，按期
    平均攤還本息，約定利息按原告基本放款利率百分之八點二加十三點二碼計算，
    即借款利率固定為年息百分之十一點五，且如有一期未按期履行時，則全部債務
    視為到期，另逾期清償在六個月以內者，按上開利率百分之十，在六個月以上者
    ，按上開利率百分之二十加付違約金。詎被告慈聖公司僅繳納本息至九十一年四
    月二十五日，自九十一年四月二十六日起即未依約履行，依約全部債務視為到期
    ，被告慈聖公司應將該筆借款所欠本息一次清償。又被告乙○○、甲○○係上開
    兩筆借款之連帶保證人，依法亦應負連帶之責。惟上開兩筆借款，經原告屢次催
    討，被告均置之不理，本息迄未清償，爰依消費借貸及連帶保證之法律關係提起
    本訴等語。
三、證據：提出借據影本二份、放款客戶往來明細表及戶籍謄本各二份、撥貸證明資
    料查詢表、慈聖公司基本資料查詢表各一份為證。
乙、被告方面：
    被告未於言詞辯論期日到場，亦未提出書狀作何聲明或陳述。
丙、本院依職權向經濟部中部辦公室函查慈聖公司目前之營業狀況。
    理    由
甲、程序方面：
    本件被告未於言詞辯論期日到場，核無民事訴訟法第三百八十六條所列各款情形
    ，應依原告之聲請，由其一造辯論而為判決。
乙、得心證之理由：
一、本件原告主張被告慈聖公司邀其餘被告乙○○、甲○○為連帶保證人，於九十年
    三月二十八日及同年四月三十日向原告借款二筆，金額分別為五百萬元及九百萬
    元，其中五百萬元部分，期間自九十年三月二十八日起至九十三年三月二十八日
    止，以一個月為一期，共分三十六期，按期平均攤還本息，約定利息按原告基本
    放款利率百分之八點二加六碼計算，即借款利率固定為年息百分之九點七，且如
    有一期未按期履行時，則全部債務視為到期，另逾期清償在六個月以內者，按上
    開利率百分之十，在六個月以上者，按上開利率百分之二十加付違約金。詎被告
    慈聖公司僅繳納本息至九十一年四月二十五日，自九十一年四月二十六日起即未
    依約履行，依約全部債務視為到期，被告慈聖公司應將該筆借款所欠本息一次清
    償。至於另筆九百萬元部分，期間自九十年四月三十日起至九十五年四月三十日
    止，以一個月為一期，共分六十期，按期平均攤還本息，約定利息按原告基本放
    款利率百分之八點二加十三點二碼計算，即借款利率固定為年息百分之十一點五
    ，且如有一期未按期履行時，則全部債務視為到期，另逾期清償在六個月以內者
    ，按上開利率百分之十，在六個月以上者，按上開利率百分之二十加付違約金。
    詎被告慈聖公司僅繳納本息至九十一年四月二十五日，自九十一年四月二十六日
    起即未依約履行，依約全部債務視為到期，被告慈聖公司應將該筆借款所欠本息
    一次清償。又被告乙○○、甲○○係上開兩筆借款之連帶保證人，依法亦應負連
    帶責任之事實，業據其提出借據影本、放款客戶往來明細表及戶籍謄本各二份、
    撥貸證明資料查詢表、慈聖公司基本資料查詢表各一份為證，核屬相符，復經本
    院向經濟部中部辦公室函查被告慈聖公司目前之營業狀況，嗣經濟部中部辦公室
    函轉至經濟部辦理，由經濟部於九十一年十月十五日以經商字第○九一○二二三
    一五六○號函覆慈聖公司尚未依法辦理廢止、撤銷或核准解散登記等情，有該函
    及慈聖公司最新變更登記表附卷可稽，足證被告慈聖公司之法人格尚未消滅，被
    告慈聖公司於本件仍具有當事人能力。而被告經合法通知，既不於言詞辯論期日
    到場爭執，復未提出書狀以供本院參酌，自堪信原告之主張為真實。
二、原告依消費借貸及連帶保證契約之法律關係請求被告連帶給付原告借款三百三十
    五萬五千四百六十六元，及自九十一年四月二十六日起至清償日止，按年息百分
    之九點七計算之利息，暨自九十一年五月二十六日起至清償日止，逾期在六個月
    以內者，按上開利率百分之十，超過六個月以上者，按上開利率百分之二十計付
    違約金。及被告應連帶給付原告七百五十六萬九千七百一十元，及自九十一年四
    月二十六日起至清償日止，按年息百分之十一點五計算之利息，暨自九十一年五
    月二十六日起至清償日止，逾期在六個月以內者，按上開利率百分之十，超過六
    個月以上者，按上開利率百分之二十計付違約金，為有理由，應予准許。
三、據上論結，本件原告之訴為有理由，依民事訴訟法第三百八十五條第一項前段、
    第八十五條第二項，判決如主文。
中      華      民      國    九十二    年      三      月      六      日
                                臺灣桃園地方法院民事第一庭
~B審判長法  官  郭琇玲
~B      法  官  陳清怡
~B      法  官  林哲賢
右為正本係照原本作成
如對本判決上訴，須於判決送達後廿日內向本院提出上訴狀
中      華      民      國    九十二    年      三      月      六      日
~B  法院書記官  蘇  萱


司法院資訊處製作；財團法人民間司法改革基金會備份。
